臺灣臺南地方法院刑事判決　　　　　　　　　　　　　九十一年度訴字第六一九號
　　公　訴　人　臺灣台南地方法院檢察署檢察官
　　被　　　告　甲○○
右列被告因誣告案件，經檢察官提起公訴 (九十一年度偵字第四六六八號)，本院判
決如左：
    主  文
甲○○意圖他人受刑事處分，向該管公務員誣告，處有期徒刑伍月，緩刑貳年。
    事  實
一、甲○○於民國九十一年二月八日中午十二時三十分許，在台南縣佳里鎮○○路與
    文化路交岔處之光復市場內，因前欠戊○○○購買水果之費用新台幣（下同）四
    百元，與戊○○○發生爭執，欲拉戊○○○一同前往台南縣西港鄉找其兄長代付
    該款項，遭其拒絕，明知戊○○○並未搶奪其所攜帶之皮包，竟將皮包丟向戊○
    ○○之水果攤，並大喊：「裡面有一千多萬元」云云。經警據報前來處理，甲○
    ○竟意圖使戊○○○受刑事處分，於同日下午三時三十分許，在台南縣佳里鎮佳
    里派出所製作警訊筆錄時，向員警誣指戊○○○搶奪其皮包及放置皮包內之現金
    二萬一千元，並提出搶奪之告訴。
二、案經戊○○○訴由台南縣警察局佳里分局報請台灣台南地方法院檢察署察官偵查
    起訴。
    理  由
一、訊據被告甲○○固坦承對於向該管公務員指訴告訴人搶奪等情，惟矢口否認有何
    誣告犯行，辯稱告訴人確有搶伊皮包云云。經查，被告確實有向該管公務員指訴
    告訴人搶奪乙節，業據被告供認屬實，核與卷附九十一年二月八日被告警訊筆錄
    所載情節相符。次查，右揭事實業據告訴人指訴甚詳，核與證人黃崑榮、丁○○
    、丙○○及乙○○○證述情節相符。末查，被告於警訊時係指訴告訴人搶奪其皮
    包內之二萬一千元等情，惟於本院審理時則供稱：「告訴人真的有拿我的皮包，
    拿一千元找七百元給我。我欠告訴人三百元而已。」等語，其前後供述出入甚大
    。故被告所辯顯係事後卸責之詞，不足採信，被告向警員指稱告訴人搶奪其皮包
    ，顯使告訴人受有刑事處分之危險，揆諸前開說明，本件事證明確，被告犯行洵
    堪認定。
二、核被告甲○○意圖使告訴人受刑事處分，向該管公務員誣告，所為係犯刑法第一
    百六十九條第一項之誣告罪。爰審酌被告犯罪之動機、目的、手段、所生危害、
    犯罪後之態度等一切情狀，量處如主文所示之刑，以資懲儆。又被告未曾受過有
    期徒刑以上刑之宣告，此有台灣高等法院被告全國前案紀錄表一紙在卷可證，其
    因飲酒（經測吐氣所含酒精濃度已達每公升０．三一毫克，有酒精測試紀錄表附
    卷可參）一時失慮致罹刑章，經此科刑之教訓，當知所警惕而無再犯之虞，本院
    認其受刑之宣告以暫不執行為適當，爰併宣告緩刑二年，以啟自新。
據上論斷，應依刑事訴訟法第二百九十九條第一項前段，刑法第一百六十九條第一項
、第七十四條第一款，判決如主文。
本案經檢察官陳明進到庭執行職務
中    華    民    國      九十一      年      十      月    三十      日
                                  臺灣臺南地方法院刑事第四庭
                                          法  官   鍾邦久
右正本證明與原本無異。
如不服本判決，應於判決送達後十日內，向本院提出上訴狀。
                                          書記官   張豐榮
中    華    民    國      九十一      年      十      月    三十      日
